# 关于股权无偿划转

提问人：wx_5c27789aec6d 时间：2020-03-13 08:05:41
无偿划转在本论坛也多次讨论，遇到一个实务问题；某集团向下属 3 级公司直接划拨股权资产，这里涉及到股比的确认；现在会计要求（ 1 ）确认实收资本和资本公积数额；（ 2 ）要求划入方按照上述进行会计处理；疑问在此：本业务为无偿划转，非增资；如果视为“交叉持股”需要确认股比，即使约定股比，股权资产是否要评估，并履行法定出资程序，即工商变更登记？有部分观点认为，可按账面值计入资本公积后直接转增资本；请问陈版主和各位如何看待？另外，集团内的无偿划转，是否可以直接冲减资本公积，而非确认为投资？

回答人：chenyiwei
如果无偿划转不要求增加划入方的实收资本和注册资本，则划入方可以计入资本公积。这部分资本公积后续转增资本是另一项交易，不在此处讨论。
对于此类无偿划转，应采用逐级下拨的方式，例如A为母公司，B为子公司，C为孙公司（均为100%持股），则A划转资产给C时：
1 、A的账务处理：借：长期股权投资——B，贷：划出资产
2 、B的账务处理：借：长期股权投资——C，贷：资本公积
3 、C的账务处理：借：划入资产，贷：资本公积
即每一级都体现为对直接下级的股权投资和接受直接上级投入形成的资本公积。